---
title: "Modelo Discriminante Multiple"
output: html_document
---

## Dataset

https://stats.oarc.ucla.edu/spss/dae/discriminant-function-analysis/

Una gran compañía aérea internacional ha recopilado datos sobre empleados en tres clasificaciones de trabajo diferentes: 1) personal de servicio al cliente, 2) mecánicos y 3) despachadores. El director de Recursos Humanos quiere saber si estas tres clasificaciones laborales atraen a diferentes tipos de personalidad. A cada empleado se le administra una batería de pruebas psicológicas que incluyen medidas de interés en la actividad al aire libre, sociabilidad y conservadurismo.

El conjunto de datos tiene 244 observaciones en cuatro variables. Las variables psicológicas son intereses exteriores, sociales y conservadores. La variable categórica es tipo de trabajo con tres niveles; 1) servicio al cliente, 2) mecánico y 3) despachador.

Lo que se busca es realizar un modelo para clasificar, dependiendo las variables, a los trabajadores en los 3 grupos que tiene la variables de respuesta.

### Paquetes

```{r}
library(haven)
library(readxl)
library(ggplot2)
library(MASS)
library(descr)
library(biotools)
library(mvnormtest)
library(klaR)
library(ggrepel)
```
### Leemos la base de datos
```{r}
datos <- read_excel("C:/Users/Zerchyy/Desktop/Semestre 2022A/Multivariado/Scripts/Discrim_.xlsx")
head(datos)
```
### Ejecutamos el análisis discriminante
```{r}
fit<-lda(data=datos,job~.)
head(print(fit))
```

Podemos observar las probabilidades de pertenencia a los grupos como las medias. Por otro lado observamos los coeficientes de los discriminantes lineales que en este caso existe LD1 y LD2 (dado que hay 3 grupos)

### Graficamos

```{r}
plot(fit)
```

### Pertenencia Predicha
```{r}
fit.p<-predict(fit)$class
datos<-data.frame(datos,fit.p)
```
### Tabla Cruzada
```{r}
CrossTable(datos[,4],datos$fit.p,digits=2,format="SPSS",prop.c=FALSE,prop.chisq =FALSE,prop.t = FALSE,dnn=c("Grupo real","Grupo pronosticado"))
```
Lo que se puede apreciar es que el modelo clasifica de buena manera, esto lo podemos notar en la diagonal de la tabla.

### Porcentaje de Clasificaciones Correctas
```{r}
1-aer(datos$job, datos$fit.p)
```
### MANOVA para significatividad
```{r}
fit.manova<-manova(data=datos,cbind(outdoor,social,conservative)~job)
summary((fit.manova),test="Wilks")
```
Dado lo anterior podemos recordar que la prueba realizada nos indica que las medidas de cada variable son distintas en cada grupo, ya que nuestro p-value fue < 0.05, las variables son significativas, por lo que las varianzas son distintas y tiene sentido realizar el análisis discriminante.

### Conclusiones
Nuestro modelo fue adecuado dado que pasó las pruebas realizadas y al observar la tabla cruzada se puede corroborar que obtiene un buen desempeño a la hora de la clasificación en los grupos.
